臺灣高雄地方法院刑事判決　　　　　　　　　　　　　九十一年度簡上字第九八號
　　上訴人即被告　甲○○
右列上訴人即被告因傷害案件，不服本院鳳山簡易庭九十年度鳳簡字第九六一號中華
民國九十一年三月二十九日第一審簡易判決（聲請簡易判決處刑案號：九十年度偵字
第一三○○號），提起上訴，本院管轄之第二審合議庭判決如左：
    主  文
上訴駁回。
甲○○緩刑貳年。
    事  實
一、甲○○於民國九十年八月七日上午十時許，在高雄縣鳳山市○○路三八○巷二二
    之三號住處前，因乙○○之狗在其住處前大便，引起甲○○不滿，雙方發生口角
    ，甲○○竟基於傷害之故意，以手毆打乙○○，致乙○○受有右手擦破傷併右大
    腳鈍挫傷之傷害。
二、案經乙○○訴請臺灣高雄地方法院檢察署檢察官偵查後聲請以簡易判決處刑。
    理  由
一、右揭犯罪事實業據上訴人即被告甲○○分別於警、偵訊及本院審理中坦承不諱，
    核與告訴人乙○○於警、偵訊及本院審理中指訴之情節大致相符，告訴人受有前
    開傷害，則有高雄縣立鳳山醫院診斷證明書一紙在偵卷可按，被告甲○○之自白
    與事實相符，自可採為認定事實之證據。雖被告甲○○辯稱：當時係與告訴人互
    毆打架云云。然查，被告甲○○係因不滿告訴人之狗在其住處前大便，而與告訴
    人發生爭執後，出手毆打告訴人，業據被告甲○○於警訊中陳明在卷，被告甲○
    ○指稱：告訴人先以棍子打伊五、六下，伊便從告訴人手中奪下棍子，毆打告訴
    人云云，為告訴人所否認，被告甲○○亦未能提出證據以供查證，已難認為真實
    ，況如其所云，奪下告訴人之棍子後，始毆打告訴人等情，亦非排除現時之不法
    侵害，自不符合刑法上正當防衛之要件，前開所辯，不足採為有利於被告之認定
    。準此，本件事證明確，被告甲○○傷害之犯行已堪認定，自應依法予以論罪科
    刑。
二、核被告甲○○所為，係犯刑法第二百七十七條第一項之傷害罪。原審因而適用刑
    法第二百七十七條第一項、第四十一條第一項，罰金罰鍰提高標準條例第一條前
    段、第二條之規定，以簡易判決量處被告甲○○拘役十日，如易科罰金以三百元
    折算一日，經核認事用法均無違誤，量刑亦稱妥適，上訴人甲○○上訴意旨仍以
    伊與告訴人係互毆、打架云云，指摘原判決不當，為無理由，應予駁回。
三、末查，被告甲○○前未曾受有期徒刑以上刑之宣告，有臺灣高等法院被告全國前
    案紀錄表及臺灣高雄地方法院檢察署刑案資料查註紀錄表各一件附卷可憑，素行
    良好，因一時短於思慮，致觸犯本案犯行，犯後已與告訴人達成民事和解，有證
    明書一紙附卷，告訴人於本院審理中亦陳明已與被告和解，願意原諒被告，其受
    此次偵審程序及科刑判決後，當知所警惕而無再犯之虞，本院因認原審前開對其
    宣告之刑，以暫不執行為適當，爰併予宣告緩刑二年，以啟自新。
據上論斷，應依刑事訴訟法第四百五十五條之一第三項、第三百六十八條、第三百七
十三條，刑法第七十四條第一款，判決如主文。
本案經檢察官朱秋菊到庭執行職務。
中      華      民      國      九十一      年      十一    月  十五    日
                                  臺灣高雄地方法院刑事庭
                                      審判長法  官    黃三友
                                            法  官    王雅苑
                                            法  官    涂裕洪
右正本證明與原本無異。
不得上訴。
                                            書記官    賴佳慧
中    華    民    國      九十一     年      十一     月      十八      日
附錄本案論罪科刑法條：
刑法第二百七十七條第一項
傷害人之身體或健康者，處三年以下有期徒刑，拘役或一千元以下罰金。
